臺灣板橋地方法院交通事件裁定　　　　94年度交聲字第1781號
原處分機關　臺北市交通事件裁決所
受處分人即
異　議　人　乙○○
上列受處分人即異議人因違反道路交通管理處罰條例案件，對於
臺北市交通事件裁決所民國94年9 月9 日所為之處分（北市裁二
字第裁22-ACV357383號），聲明異議，本院裁定如下：
    主  文
原處分撤銷。
乙○○不罰。
    理  由
一、按「汽車車身、引擎、底盤等重要設備變更或調換，或因交
    通事故遭受重大損壞修復後，不申請公路主管機關施行臨時
    檢驗而行駛者，處汽車所有人六百元以上一千二百元以下罰
    鍰，並責令其檢驗」，道路交通管理處罰條例第18條定有明
    文。
二、原處分機關認受處分人即異議人乙○○所有之車牌號碼8K-0
    963 號自小客車，於民國94年4 月2 日晚上10時11分許，在
    臺北市○○路○ 段，因擅改避震器（即車身變更，不申請臨
    時檢驗而行駛），涉有道路交通管理處罰條例第18條之違規
    ，嗣經警當場製單舉發後，爰依上開法律規定（原裁決書贅
    載第1 項）於94年9 月9 日以北市裁二字第裁22-ACV357383
    號裁罰異議人罰鍰新台幣（下同）1,800 元在案，此有臺北
    市政府警察局舉發違反道路交通管理事件通知單影本、原處
    分機關違反道路交通管理事件裁決書各1 份在卷可稽。
三、聲明異議意旨略以：異議人並未更改前揭自小客車避震器，
    該自小客車是二手車，異議人買來時即係如此，而該車是日
    本進口車，避震器並沒有更改。警員僅以目測方式，認為該
    車輪胎胎緣與車身輪弧很接近，就認定我有更改避震器，過
    於率斷。爰聲明異議，請求撤銷原裁決等語。
四、經查，異議人均一再否認前揭自小客車確有更改避震器之事
    實。而證人即本案承辦警員甲○○雖到庭證稱：我能確認異
    議人所有之前揭自小客車確有擅改避震器之情形，因為除了
    進口跑車外，相同款式的國產車輪胎與輪弧大概都會有三指
    幅的距離，但異議人的車輛其中間則非常貼近，幾乎沒有距
    離，所以我才認定他違規等語（參見本院94年11月2 日訊問
    筆錄），惟該警員另證稱：我無法確認異議人的車子為進口
    車或國產車，如果是進口車，我沒有辦法判斷，因為國內沒
    有相關規定等情（同上開筆錄參見）。是依其所證，倘異議
    人所駕車輛確係進口車，則其是否確有擅改避震器之情形，
    該警員即無法確認，故異議人既辯稱前揭自小客車係進口車
    ，則該車是否確有擅改避震器之情形，已非無疑。再者，衡
    以汽車車身等重要設備是否確有變更或調換乙事，因涉及對
    於汽車知識較為專業之判斷，顯非如有無闖越紅燈、違規停
    車等一看即為明瞭之單純違規情事，在認定上自應需求更為
    充足之證據以資證明，而蒐集此等證據資料，於實際稽查認
    定之執行上應無任何困難，稽查人員自可於取得明確之資料
    後，始為本件擅改避震器違規之舉發。是以，自難僅以警員
    甲○○上開所證乙節，遽認異議人確有擅改車輛避震器之違
    規事實，仍需有其他證據資料予以補強為是。嗣經本院命警
    員甲○○提出其認定異議人擅改前揭自小客車避震器之照片
    及其他相關證明資料，該警員到庭表示當初並未照相存證，
    亦無任何資料可以提出等語（同上筆錄參見），則異議人究
    否確有擅改自小客車避震器之違規事實，誠存有合理懷疑，
    要難遽予認定。
五、綜上所述，異議人所有之前揭自小客車是否確有擅改避震器
    （即身車變更，不申請臨時檢驗而行駛）之違規情節，尚乏
    明確之證據資以為證，實難逕予認定。原處分機關疏未詳查
    ，遽為前開裁決，洵難認屬允當，是異議人執此聲明異議，
    為有理由，自應由本院將原處分撤銷，改諭知異議人不罰。
六、結論：依道路交通管理處罰條例第87條第2 項、道路交通案
    件處理辦法第20條前段，裁定如主文。
中　　華　　民　　國　　94　　年　　11　　月　　16　　日
                  交通法庭      法  官  陳信旗
以上正本證明與原本無異。
如不服本裁定，應於送達後5日內向本院提出抗告狀。
                                書記官  陳昭綾
中　　華　　民　　國　　94　　年　　11　　月　　16　　日
